【裁判字號】    98,聲減,10
【裁判日期】    980224
【裁判案由】    聲請減刑
【裁判全文】
臺灣臺北地方法院刑事裁定              98年度聲減字第10號
聲  請  人  臺灣臺北地方法院檢察署檢察官
受  刑  人  甲○○
上列受刑人因公共危險等案件，已經判決罪刑確定，聲請人聲請
減刑及定應執行之刑，本院裁定如下：
    主  文
甲○○所犯附表編號1、2之犯罪，減刑詳如附表編號1、2所載，
如易科罰金，均以銀元佰元即新臺幣玖佰元折算壹日，與附表
編號3 所示已經減刑之犯罪所處之刑，應執行有期徒刑柒月，如
易科罰金，以銀元佰元即新臺幣玖佰元折算壹日。
    理  由
一、受刑人甲○○於如附表編號1 、2 、3 所示時間犯如附表所
    示等罪，經分別判處如附表所示之刑，均經確定在案。（編
    號3 已經減刑確定在案）。茲檢察官以受刑人所犯附表編號
    1 、2 之犯罪，其犯罪時間均在中華民國96年4 月24日以前
    ，合於減刑條件，聲請予以減刑，並聲請與附表編號3 已經
    減刑之犯罪所減得之刑，定其應執行之刑。
二、按裁判確定前犯數罪者，併合處罰之；又數罪併罰，有二裁
    判以上者，依第51條之規定，定其應執行之刑，刑法第50條
    、第53條分別定有明文。所謂裁判確定前犯數罪，係指二裁
    判以上所宣告之數罪，均在裁判確定前所犯者為必要，最高
    法院著有33年非字第19號判例可資參照。次按中華民國96年
    罪犯減刑條例第8 條第1 項規定：「依本條例應減刑之罪，
    已經判決確定尚未執行或執行未完畢者，由檢察官或應減刑
    之人犯聲請最後審理事實之法院裁定之。」，可知「執行已
    完畢者」，不在減刑之列。除裁判確定前所犯數罪符合數罪
    併罰之要件，僅因檢察官未及聲請法院定應執行刑而接續執
    行之情形，法院對於其減刑並定應執行刑之聲請應予准許外
    ，凡不合數罪併罰之要件而併合執行（接續執行）之案件，
    已執行完畢部分，其減刑之聲請即不應准許（民國96年7 月
    11日本院第3 次刑事庭庭長會議中華民國96年減刑條例法律
    問題(三)決議參照）。另按刑法於94年2 月2 日公布，於95年
    7 月1 日施行，其中修正第2 條、第41條、第51條規定。按
    行為後法律有變更者，適用行為時之法律，但行為後之法律
    有利於行為人者，適用最有利於行為人之法律，現行刑法第
    2 條第1 項訂有明文。此條規定乃與刑法第1 條罪刑法定主
    義契合，而貫徹法律禁止溯及既往原則，係規範行為後法律
    變更所生新舊法律比較適用之準據法，是刑法第2 條本身雖
    經修正，但刑法第2 條既屬適用法律之準據法，本身尚無比
    較新舊法之問題，應一律適用裁判時之現行刑法第2 條規定
    以決定適用之刑罰法律，合先敘明。查：(一)刑法第51條第5
    款規定部分，修正前規定：「宣告多數有期徒刑者，於各刑
    中之最長期以上，各刑合併之刑期以下，定其刑期。但不得
    逾20年。」，修正後則規定：「宣告多數有期徒刑者，於各
    刑中之最長期以上，各刑合併之刑期以下，定其刑期。但不
    得逾30 年 」，則修正後之規定，將宣告多數有期徒刑定執
    行刑之上限，由修正前之不得逾20年，提高為不得逾30年，
    其餘則無不同，比較結果，修正後規定並未較有利於受刑人
    。(二)修正前刑法第41條第1 項前段規定：「犯最重本刑為5
    年以下有期徒刑之刑之罪，而受6 月以下有期徒刑或拘役之
    宣告，因身體、教育、職業、家庭之關係或其他正當事由，
    執行顯有困難者，得以1 元以上3 元以下折算1 日，易科罰
    金。」；又被告行為時之易科罰金折算標準，修正前罰金罰
    鍰提高標準條例第2 條前段（現已刪除）規定，就其原定數
    額提高為100 倍折算1 日，因此被告行為時之易科罰金折算
    標準，應以銀元300 元折算1 日，經折算為新臺幣後，應以
    新臺幣900 元折算1 日。惟修正後刑法第41條第1 項前段則
    規定：「犯最重本刑為5 年以下有期徒刑之刑之罪，而受6
    月以下有期徒刑或拘役之宣告者，得以新臺幣1000元、2000
    元、3000元折算1 日，易科罰金。」，又修正前刑法第41條
    第2項 規定「併合處罰之數罪，均有前項情形，其應執行之
    刑逾6 月者，亦同」，修正後則規定為「前項情形於數罪併
    罰，其應執行之刑未逾6 月者，亦適用之」，比較修正前後
    關於刑法第41條易科罰金之規定，仍以95年7 月1 日修正公
    布施行前之規定，較有利於受刑人。
三、經查，本件受刑人甲○○所犯附表編號1、2之公共危險罪，
    固已於93年1月16日易科罰金執行完畢，此有臺灣高等法院
    被告前案紀錄表1份在卷可稽，是聲請人就上開案件聲請減
    刑時，受刑人所犯上開所示之罪，雖已易科罰金執行完畢，
    然查受刑人所犯附表編號3 所示之罪，本應與其所犯附表編
    號1 、2 之罪，定其應執行之刑，揆諸前揭說明，聲請人聲
    請就受刑人所犯附表編號1 、2 所示之罪減刑，並就附表編
    號1 至3 所示之罪定其減刑後應執行之刑，經核尚無不合，
    仍應准許。
四、爰依中華民國96年罪犯減刑條例第2條第1項第3款、第8條第
    1項、第3項、第9條、第10條第1項，修正後刑法第2條第1項
    前段、修正前刑法第51條第5 款，第41條第1 項前段、第2
    項，修正前罰金罰鍰提高標準條例第2 條，現行法規所定貨
    幣單位折算新臺幣條例第2 條，裁定如主文。
中    華    民    國    98    年    2     月    24    日
                        刑事第十七庭  法  官  賴淑美
上正本證明與原本無異。
如不服本裁定應於送達後5 日內向本院提出抗告狀。
                                      書記官  許翠燕
中    華    民    國    98    年    2     月    25    日
┌──────────────────────────────────────────────┐
│附表                                                                                        │
├─┬─────┬───┬───┬──────────┬──────────┬────┬───┤
│編│   罪名   │宣告刑│犯罪日│最後事實審          │確定判決            │合於中華│減得之│
│號│          │      │期    ├─────┬────┼─────┬────┤民國九十│刑    │
│  │          │      │      │法院、案號│判決日期│法院、案號│確定日期│六年罪犯│      │
│  │          │      │      │          │        │          │        │減刑條例│      │
├─┼─────┼───┼───┼─────┼────┼─────┼────┼────┼───┤
│1 │公共危險  │有期徒│91年12│本院92年度│92年10月│本院92年度│92年11月│第2條第1│有期徒│
│  │          │刑3月 │月1日 │店交簡字第│27日    │店交簡字第│26日    │項第3款 │刑1月 │
│  │          │，如易│      │452號     │        │452號     │        │        │又15日│
│  │          │科罰金│      │          │        │          │        │        │。    │
│  │          │以銀元│      │          │        │          │        │        │      │
│  │          │300元 │      │          │        │          │        │        │      │
│  │          │即新臺│      │          │        │          │        │        │      │
│  │          │幣900 │      │          │        │          │        │        │      │
│  │          │元折算│      │          │        │          │        │        │      │
│  │          │1日。 │      │          │        │          │        │        │      │
├─┼─────┼───┼───┼─────┼────┼─────┼────┼────┼───┤
│2 │公共危險  │有期徒│92年6 │本院92年度│92年10月│本院92年度│92年11月│第2條第1│有期徒│
│  │          │刑4月 │月29日│店交簡字第│27日    │店交簡字第│26日    │項第3款 │刑2月 │
│  │          │，如易│      │452號     │        │452號     │        │        │。    │
│  │          │科罰金│      │          │        │          │        │        │      │
│  │          │以銀元│      │          │        │          │        │        │      │
│  │          │300元 │      │          │        │          │        │        │      │
│  │          │即新臺│      │          │        │          │        │        │      │
│  │          │幣900 │      │          │        │          │        │        │      │
│  │          │元折算│      │          │        │          │        │        │      │
│  │          │1日。 │      │          │        │          │        │        │      │
├─┼─────┼───┼───┼─────┼────┼─────┼────┼────┼───┤
│3 │詐欺等（檢│有期徒│92年8 │臺灣高等法│97年11月│臺灣高等法│97年11月│ 第2條第│（已減│
│  │察官聲請書│刑10月│月27日│院96年度上│20日    │院96年度上│20日    │ 1項第3 │為有期│
│  │附表誤載為│，減為│      │易字第758 │        │易字第758 │        │ 款     │徒刑5 │
│  │偽造文書）│有期徒│      │號        │        │號        │        │        │月）  │
│  │          │刑5月 │      │          │        │          │        │        │      │
│  │          │，如易│      │          │        │          │        │        │      │
│  │          │科罰金│      │          │        │          │        │        │      │
│  │          │以銀元│      │          │        │          │        │        │      │
│  │          │300元 │      │          │        │          │        │        │      │
│  │          │即新臺│      │          │        │          │        │        │      │
│  │          │幣900 │      │          │        │          │        │        │      │
│  │          │元折算│      │          │        │          │        │        │      │
│  │          │1日。 │      │          │        │          │        │        │      │
└─┴─────┴───┴───┴─────┴────┴─────┴────┴────┴───┘


司法院資訊處製作；財團法人民間司法改革基金會備份。
